【裁判字號】    97,裁,3460
【裁判日期】    970703
【裁判案由】    全民健康保險
【裁判全文】
最  高  行  政  法  院  裁  定
                                      97年度裁字第3460號
抗  告  人  甲○○
上列抗告人因與相對人行政院衛生署間全民健康保險事件，對於
中華民國97年4月14日臺北高等行政法院97年度簡字第51號裁定
提起抗告，本院裁定如下︰
    主  文
抗告駁回。
抗告訴訟費用由抗告人負擔。
    理  由
一、按對於適用簡易程序之裁定提起抗告，須經本院許可。前項
    許可，以訴訟事件所涉及之法律見解具有原則性者為限，行
    政訴訟法第235條定有明文。所謂法律見解具有原則性，係
    指該訴訟事件所涉及之法律問題意義重大，而有加以闡釋之
    必要情形而言。
二、本件原為抗告人之被繼承人王滿生向原審法院起訴後，原審
    法院以民國97年3月6日97年度簡字第51號裁定（下稱前審裁
    定）駁回其訴。抗告人提起抗告，主張其為王滿生之繼承人
    ，上揭裁定未基於事證係屬違誤云云。原裁定以：被繼承人
    王滿生於起訴前已死亡，無當事人能力，又無從補正，本應
    駁回其起訴，前審裁定駁回其起訴，雖非以此為理由，結論
    並無不合。前審裁定駁回起訴後該案即終結，因被繼承人王
    滿生於起訴前死亡，不生由抗告人承受訴訟問題，原裁定無
    從公告送達，亦無庸公告送達，前審裁定所為公告送達不生
    效力，抗告人無從抗告，且抗告人非前審裁定之當事人，又
    不能承受訴訟，不得提起抗告，其提起抗告即非合法。本件
    抗告原送本院，經退回原審法院自行處理。原審法院認為類
    推適用上訴審程序（行政訴訟法第246條第1項）規定，或參
    考同法第272條準用民事訴訟法第490條第2項之反面意旨（
    以不合法駁回抗告，不必送交抗告法院），故依簡易程序以
    裁定予以駁回。
三、本件抗告人對於高等行政法院適用簡易程序所為之裁定，提
    起抗告，係以：被繼承人王滿生曾於大陸代墊其胞兄王立生
    之醫療費用，而王滿生委託本件送達代收人乙○○處理其臺
    灣一切事務，有委託書可稽。嗣後王滿生死亡，其子即本件
    抗告人依民法當然繼承，且委任事務並未消滅。故相對人原
    應給付與被繼承人王滿生之醫療費用，拒絕給付應屬違法等
    語，為其論據。惟核其所陳上述理由，並無所涉及之法律見
    解具有原則性之情事。抗告人提起抗告，依首揭規定及說明
    ，不應許可，其抗告難謂合法，應予駁回。
四、據上論結，本件抗告為不合法。依行政訴訟法第104條、民
    事訴訟法第95條、第78條，裁定如主文。
中    華    民    國    97    年    7     月    3     日
                    最高行政法院第五庭
                        審判長法官  劉  鑫  楨
                              法官  鄭  小  康
                              法官  黃  淑  玲
                              法官  劉  介  中
                              法官  吳  慧  娟
以  上  正  本  證  明  與  原  本  無  異
中    華    民    國    97    年    7     月    3     日
                              書記官  王  史  民


司法院資訊處製作；財團法人民間司法改革基金會備份。
